【裁判字號】    99,審訴,2831
【裁判日期】    990921
【裁判案由】    毒品危害防制條例
【裁判全文】
臺灣高雄地方法院刑事判決            99年度審訴字第2831號
公  訴  人  臺灣高雄地方法院檢察署檢察官
被      告  甲○○
上列被告因違反毒品危害防制條例案件，經檢察官提起公訴（99
年度毒偵字第3897號），嗣因被告就被訴事實為有罪陳述，經本
院告知簡式審判程序意旨並聽取公訴人及被告之意見後，本院合
議庭裁定由受命法官獨任依簡式審判程序審理，判決如下：
    主  文
甲○○施用第一級毒品，累犯，處有期徒刑拾壹月；又施用第二
級毒品，累犯，處有期徒刑肆月。應執行有期徒刑壹年貳月。
    事  實
一、甲○○前於民國98年間因施用毒品案件，經本院以98年度審
    毒聲字第1012號裁定送觀察、勒戒後，因無繼續施用毒品傾
    向，於98年11月20日執行完畢，並經臺灣高雄地方法院檢察
    署檢察官以98年度毒偵字第4513號為不起訴處分確定。又因
    侵占案件，經本院以98年度審易字第1142號判處有期徒刑6
    月，減為有期徒刑3 月確定，於98年11月4 日易科罰金執行
    完畢。詎其猶不知悔改，於觀察、勒戒執行完畢釋放後5 年
    內，竟分別基於施用第一、二級毒品之犯意，而為下列行為
    ：(一)於99年5 月23日至24日間某時許，在不詳地點，以將第
    二級毒品甲基安非他命、第一級毒品海洛因摻水置於針筒注
    射之方式，同時施用海洛因及甲基安非他命1 次。(二)於同日
    復基於施用第二級毒品之犯意，以將甲基安非他命置於玻璃
    球燒烤之方式，施用甲基安非他命1 次。嗣於99年5 月25日
    下午4 時30分許，在高雄縣大寮鄉○○路上，因形跡可疑為
    警趨前盤查，甲○○見狀旋即將身上攜帶之針筒1 支丟棄在
    地（未扣案），於警方未發覺其施用第一級毒品前，主動坦
    承上開施用海洛因之犯行，而願接受裁判，為警逮捕並徵得
    其同意採尿送驗後，結果呈嗎啡、安非他命及甲基安非他命
    陽性反應，始悉上情。
二、案經高雄市政府警察局苓雅分局移送臺灣高雄地方法院檢察
    署檢察官偵查起訴。
    理   由
一、本件被告甲○○所犯係死刑、無期徒刑、最輕本刑為3 年以
    上有期徒刑以外之罪，其於審判程序中就被訴事實為有罪之
    陳述，經法官告知簡式審判程序之旨，並聽取公訴人及被告
    之意見後，經本院合議庭裁定由受命法官獨任進行簡式審判
    程序。又本件卷內之證據調查，依同法第273 條之2 規定，
    不受第159 條第1 項關於傳聞法則規定之限制，依法均有證
    據能力，合先敘明。
二、訊據被告對於上揭犯罪事實均坦承不諱，且被告為警查獲後
    ，經採集其尿液送往高雄市立凱旋醫院以酵素免疫分析法及
    氣相層析質譜檢驗結果，呈現可待因、嗎啡、安非他命、甲
    基安非他命陽性反應，有高雄市立凱旋醫院99年6 月17日轉
    碼編號A00000000 號濫用尿液檢驗報告、高雄市政府警察局
    苓雅普局煙毒麻藥案件嫌疑人尿液採證代碼對照表各1 份在
    卷可稽（見偵卷第7 頁、第11頁），足見被告之任意性自白
    均與事實相符，得為認定被告犯罪之依據。是以，被告上開
    施用第一、二級毒品之犯行，均堪以認定。另被告前因施用
    毒品案件，有犯罪事實欄所載受觀察、勒戒執行完畢之事實
    ，有臺灣高等法院被告前案紀錄表1 份在卷可憑，其於觀察
    、勒戒執行完畢釋放後，5 年內再犯本件施用第一、二級毒
    品之犯行，依法自應予以追訴處罰。
三、核被告所為，係犯毒品危害防制條例第10條第1 項、第2 項
    之施用第一級、第二級毒品罪。其為施用而持有第一級毒品
    海洛因及第二級毒品甲基安非他命之低度行為，應為其施用
    之高度行為所吸收，均不另論罪。被告所為如犯罪事實欄一
    、(一)所載犯行，係以一個施用行為同時觸犯施用第一、二級
    毒品罪，為想像競合犯應依刑法第55條規定，從一重之施用
    第一級毒品罪處斷。被告先後二次施用毒品之行為，犯意各
    別，行為互殊，應予分論併罰。又被告有如犯罪事實欄所載
    ，受有期徒刑執行完畢之事實，有上開臺灣高等法院被告前
    案紀錄表在卷可參，其受徒刑之執行完畢，5 年內故意再犯
    此二件有期徒刑以上之罪，均為累犯，應各依刑法第47條第
    1 項規定，加重其刑。又被告於警方未發覺其施用海洛因之
    前，僅主動坦承施用海洛因犯行，而願接受裁判之事實，有
    警詢筆錄及本院公務電話紀錄1 紙可參，堪認此部分符合自
    首之要件，爰依刑法第62條前段規定，就其施用第一級毒品
    犯行部分，減輕其刑，並依法先加後減之；至被告施用甲基
    安非他命犯行部分，係經採其尿液送驗後始為偵查機關查知
    ，被告並未主動供承犯行，自無自首規定適用，附此敘明。
    爰審酌被告前因違反毒品危害防制條例案件，經觀察、勒戒
    執行完畢後，仍未能徹底戒絕毒品，再犯此二件施用毒品罪
    ，顯見其無戒毒悔改之意，行為實有不該，惟念及被告於本
    院審理時終能坦承犯行，態度尚可，且其施用毒品，乃戕害
    一己之身體健康，所為尚未害及他人，及其犯罪動機、目的
    、所生危害等一切情狀，分別量處如主文所示之刑，並定其
    應執行之刑，以示懲儆。至未扣案之針筒1 支，既已經被告
    丟棄在地，警方並未扣案，業據被告陳明在卷，並有本院公
    務電話紀錄可憑（見本院卷第8 頁），應認業已滅失，爰不
    予宣告沒收。
據上論斷，應依刑事訴訟法第299 條第1 項前段、第273 條之1
第1 項，毒品危害防制條例第10條第1 項、第2 項，刑法第11條
前段、第55條、第51條第5 款、第47條第1 項、第62條前段，判
決如主文。
本案經檢察官王兆琳到庭執行職務。
中    華    民    國    99    年    9    月     21    日
                      刑事第十庭     法  官   周佳佩
以上正本證明與原本無異。
如不服本判決應於收受判決後10日內向本院提出上訴書狀，並應
敘述具體理由。其未敘述上訴理由者，應於上訴期間屆滿後20日
內向本院補提理由書(均須按他造當事人之人數附繕本)「切勿逕
送上級法院」。
中    華    民    國    99    年    9    月     21    日
                                     書記官   李承悌
附錄本案論罪科刑法條：
毒品危害防制條例第10條
施用第一級毒品者，處6 月以上5 年以下有期徒刑。
施用第二級毒品者，處3 年以下有期徒刑。

司法院資訊處製作；財團法人民間司法改革基金會備份。
